【裁判字號】    98,上易,378
【裁判日期】    980715
【裁判案由】    竊盜
【裁判全文】
臺灣高等法院臺南分院刑事判決
上  訴  人
即  被  告  乙○○
上列上訴人因竊盜案件，不服臺灣臺南地方法院98年度易緝字第
10號中華民國98年3月31日第一審判決（起訴案號：臺灣臺南地
方法院檢察署97年度偵緝字第154號、97年度偵字第2460號），
提起上訴，本院判決如下：
    主      文
上訴駁回。
    事      實
一、乙○○前於民國 (下同)91 年間，曾因偽造文書等案件，經
    臺灣臺北地方法院分別判處有期徒刑4月、3月、3月，並經
    檢察官聲請而定其應執行之刑8月確定，於92年9月2日易科
    罰金執行完畢。詎乙○○仍不知悔改，又有下列犯行：
  (一)96年5月15日日間某時，乙○○前往臺南市○區○○路25巷
    23號之2甲○○○住處，侵入甲○○○住宅（無故侵入住宅
    部分未據告訴）後，竊取甲○○○所有之金項鍊1條（價值
    約新臺幣〈下同〉7500元）、珍珠項鍊1條（價值約4500 元
    ）、現金6000元、提款卡、身分證、健保卡、戶口名簿等得
    手後逃逸。
  (二)96年10月中旬，乙○○行經臺南縣永康市工業區附近，拾得
    丁○○於住處遭竊之身分證、技術士證各1枚，即意圖為自
    己不法所有，而侵占入己。
  (三)97年1月25日下午某時許，乙○○行經臺南市○○○路附近
    ，拾得丙○○於住處遭竊之身分證、輕機車駕駛執照各1枚
    ，又即意圖為自己不法所有，而侵占入己。
二、案經台南市警察局第五分局、第六分局分別移送臺灣臺南地
    方法院檢察署檢察官偵查起訴。
    理      由
壹、程序方面：
    本件被告乙○○所犯均為死刑、無期徒刑或最輕本刑為3年
    以上有期徒刑以外之罪，其於本院審理程序中就被訴事實為
    有罪之陳述，經審判長告知簡式審判程序之旨，並聽取公訴
    人之意見後，爰依刑事訴訟法第273條之1第1項規定，裁定
    進行簡式審判程序；另依據刑事訴訟法第273條之2、同法第
    159條第2項之規定，不適用傳聞法則有關限制證據能力之相
    關規定，先予敘明。
貳、實體方面：
一、上揭犯罪事實，業據上訴人即被告乙○○於原審及本院審理
    時自白，核與證人甲○○○、丁○○、丙○○於警詢及證人
    甲○○○於偵訊中所為證述情節相符，並有被告自願受搜索
    同意書、臺南市警察局第五分局搜索扣押筆錄、贓物認領保
    管單、現場照片、內政部警政署刑事警察局96年7月2日刑紋
    字第0960097017號鑑驗書附卷足稽，則被告乙○○自白核事
    實相符，自可採為證據，其罪證明確，犯行堪以認定。
二、核被告乙○○所為，係犯刑法第320條第1項之竊盜罪，及同
    法第337條之侵占遺失物罪。被告先後3次犯行，犯意個別，
    行為不同，應予分論併罰。
三、再查被告前曾於91年間，因偽造文書案件，經臺灣臺北地方
    法院以91年度訴字第1224號、91年度易字第1602號判決，分
    別判處有期徒刑4月、3月、3月確定，再經檢察官聲請，而
    以92年度聲字第898號裁定定其應執行之刑為有期徒刑8月確
    定，於92年9月2日易科罰金執行完畢，有臺灣高等法院被告
    前案紀錄表卷內可參，被告於5年以內故意再犯本件有期徒
    刑以上之罪，均為累犯，應依刑法第47條第1項規定加重其
    刑。
四、因而原審適用刑法第320條第1項、第337條、第47條第1項、
    第42條第3項前段、第51條第7款之規定，並審酌被告犯罪之
    動機、目的、手段，犯罪時所受之刺激及其品性、生活狀況
    、智識程度、犯罪所生之損害，及犯罪後態度等一切情狀，
    分別對被告乙○○「犯竊盜罪，累犯，處有期徒刑捌月。又
    犯侵占遺失物罪，累犯，處罰金新臺幣壹萬伍仟元，如易服
    勞役，以新臺幣壹仟元折算壹日。又犯侵占遺失物罪，累犯
    ，處罰金新臺幣壹萬伍仟元，如易服勞役，以新臺幣壹仟元
    折算壹日。並定應執行刑為有期徒刑捌月，罰金新臺幣貳萬
    伍仟元，罰金如易服勞役，以新臺幣壹仟元折算壹日」等情
    ，本院經核其認事用法，均無不當，量刑亦稱妥適。被告上
    訴意旨，認原審量刑過重云云，為無理由，應予駁回。
據上論結，應依刑事訴訟法第368條，判決如主文。
本案經檢察官李傳來到庭執行職務。
中    華    民    國    98    年    7     月    15    日
                  刑事第五庭    審判長法  官  楊明章
                                      法  官  戴勝利
                                      法  官  顏基典
以上正本證明與原本無異。
不得上訴。
                                      書記官  呂嘉文
中    華    民    國    98    年    7     月    15    日
【附錄】本判決論罪科刑法條：
中華民國刑法第320條第1項：
（普通竊盜罪、竊佔罪）
意圖為自己或第三人不法之所有，而竊取他人之動產者，為竊盜
罪，處5年以下有期徒刑、拘役或5百元以下罰金。
中華民國刑法第337條：
（侵占遺失物罪）
意圖為自己或第三人不法之所有，而侵占遺失物、漂流物或其他
離本人所持有之物者，處5百元以下罰金。


司法院資訊處製作；財團法人民間司法改革基金會備份。
